# 请教陈版主及各位大侠，关于借款利息进项税在现流中的列示

提问人：muchice 时间：2017-01-19 16:58:13
一、业务描述：企业 2015 年 12 月向融资租赁公司取得借款20,000,000.00元，其中扣除利息586,444.44元后实际收到19,413,555.56元。 2016 年 1 月收到融资租赁公司开据的利息增值税专用发票586,444.44元，其中进项税85,209.88元。二、企业账面处理企业账面2015 年 12 月取得款项后做：借：银行存款 19,413,555.56贷：短期借款 19,413,555.562016年 1 月收到利息的专票后，企业做借：财务费用 501,234.56应交税费-进项税 85,209.88贷：短期借款 586,444.442016年到期后，归还借款：借：短期借款 20,000,000.00贷：银行存款 20,000,000.00三、审计调整在 2015 年年报审计中，对于此事项做了如下审计调整：① 借：短期借款 20,000,000.00 贷：其他应付款-融资租赁公司 20,000,000.00 ② 借：财务费用 56,457.74（根据匡算，归属于 2015 年的利息）其他流动资产 444,776.82（ 2015 年尚未摊销的利息）应交税费-进项税 85,209.88贷：短期借款 586,444.44在2016 年年报审计中，根据 2016 年企业的入账情况过入 2015 年的审计调整：借：年初未分配利润 56,457.74贷：财务费用56,457.74四、现流列示 2015 年年报审计时，基于总额法的考虑，认为取得20,000,000.00元借款同时支付586,444.44元利息。所以在现金流量表中做如下处理：① 收到其他与投资活动有关的现金 5,000,000.00（期初的理财产品本期收回）分配股利、利润或偿付利息支付的现金 444,776.82收到其他与经营活动有关的现金 4,555,223.18（其他流动资产期末-期初的金额）② 购买商品、接受劳务支付的现金 85,209.88分配股利、利润或偿付利息支付的现金 85,209.88③ 取得借款收到的现金20,000,000.00收到其他与筹资活动有关的现金 20,000,000.00五、疑问在编制 2016 年现金流量表时，做如下处理：
支付其他与经营活动有关的现金 49,555,223.18（其他流动资产期末-期初）分配股利、利润或偿付利息支付的现金444,776.82（其他流动资产期初数）支付其他与投资活动有关的现金 50,000,000.00（期末理财产品）同时调整现金流量表附表 经营性应收项目的减少（增加以“-”号填列）49,555,223.18元。 对于85,209.88元进项税，目前只觉得应该从本期 购买商品、接受劳务支付的现金 中调出，却不知道对应该调什么，思路卡壳。请大家帮我解惑，感谢感谢。

回答人：chenyiwei
2015 年度现金流量表中，直接按收到的现金19,413,555.56元作为“借款收到的现金”即可。另外金额为何后续变为 5000 万？和理财产品投资有什么关系？